【裁判字號】    95,抗,584
【裁判日期】    950523
【裁判案由】    撤銷假處分
【裁判全文】
臺灣高等法院民事裁定                   95年度抗字第584號
抗  告  人
即  債務人  慶隆開發有限公司
法定代理人  甲○○
上列抗告人因與相對人即債權人丙○○、戊○○、壬○○、辛○
○、庚○○、乙○○、己○○、丑○○、子○○、癸○○、丁○
○間假處分事件，對於中華民國95年2月27日臺灣板橋地方法院
95 年度全聲字第11號所為裁定提起抗告，本院裁定如下：
    主  文
抗告駁回。
抗告費用由抗告人負擔。
    理  由
一、抗告人於原法院聲請意旨略以：相對人前以臺北縣板橋市○
    ○段第436地號土地登記名義人之一簡清山死亡，其繼承人
    簡金川於民國（下同）94年9月7日就上開土地應有部分60分
    之1（以下稱系爭土地）辦妥繼承登記後，並於同年9月22日
    以買賣為原因，所為移轉所有權予抗告人之移轉登記無效，
    為保全其塗銷移轉登記之請求權，向原法院聲請裁定准於供
    擔保後，禁止抗告人就系爭土地為讓與、設定抵押、出租及
    其他一切處分行為，並經原法院裁定准許據以辦理查封登記
    在案。惟相對人聲請假處分之目的係在取回系爭土地之所有
    權，而系爭土地之公告現值約新台幣775萬元，足見相對人
    所保全之請求得易為金錢請求而以金錢之給付達其目的，依
    民事訴訟法第536條第2項規定，聲請供擔保撤銷本件假處分
    。原法院以相對人聲請假處分所欲保全者，為其對抗告人就
    系爭土地之塗銷移轉登記請求權，其目的在於回復上揭臺北
    縣板橋市○○段第436地號土地所有權之完整，倘准許抗告
    人供擔保後撤銷假處分，若有第三人因善意而就系爭土地取
    得權利，相對人所保全之請求將難回復，假處分所欲保全之
    目的顯無從以金錢之給付達成；而抗告人因本件假處分致不
    能處分系爭土地所可能遭受之損害，則無金錢不能填補之情
    事，難認有何抗告人將因假處分而受難以補償之重大損害、
    或其他特別情事之存在，裁定駁回抗告人撤銷假處分之聲請
    ，經核並無不合。
二、抗告意旨雖以：相對人前認簡金川未經全體共有人之同意所
    為將系爭土地所有權移轉予抗告人之移轉登記違反民法第
    828條第2項規定應屬無效，訴請抗告人塗銷系爭土地所有權
    移轉登記之本案訴訟業經原法院判決駁回。且相對人為保全
    將來之強制執行，以系爭土地公告現值為標的金額計算聲請
    假處分，顯見相對人之保全請求得易為金錢請求，並得以金
    錢之給付達其目的。況本件系爭土地現為抗告人、簡進興、
    陳簡春綢、徐永明第22人所分別共有，抗告人應有部分為60
    分之7，相對人僅就抗告人應有部分60分之1聲請假處分，其
    目的顯非在回復臺北縣板橋市○○段第436地號土地所有權
    之完整，相對人亦未為此主張，原法院裁定駁回抗告人供擔
    保撤銷假處分之聲請顯有違誤云云。
三、按債權人就金錢請求以外之請求，欲保全強制執行者，得聲
    請假處分。又假處分所保全之請求，得以金錢之給付達其目
    的，或債務人將因假處分而受難以補償之重大損害，或有其
    他特別情事者，法院始得於假處分裁定內，記載債務人供所
    定金額之擔保後免為或撤銷假處分。民事訴訟法第532條第1
    項、第536條第1、2項定有文。而法院為附條件之假處分裁
    定，命於債權人供擔保後得為假處分，此項擔保係備賠償債
    務人所應受之損害，最高法院48年台抗字第142號判例要旨
    參照。抗告人因原法院以土地公告現值計算准相對人供擔保
    得為假處分，主張其假處分所保全之請求得以金錢之給付代
    之，應非可取。
四、又相對人所提本案訴訟雖經原法院以94年度重訴字第390號
    判決駁回相對人之訴，惟尚未確定，非屬得供擔保撤銷假處
    分之特別情事。而相對人因認訴外人簡金川之被繼承人簡清
    山已經臺灣臺北地方法院調解成立同意移轉系爭土地予祭祀
    公業簡漢生公管理委員會成員簡文獻等七人，抗告人取得系
    爭土地有無效之原因，而聲請本件假處分，其目的在維護簡
    漢生公祭祀公業管理委員會就系爭土地之權利，此目的非得
    以金錢之給付達成。至於抗告人取得前揭臺北縣板橋市○○
    段第436地號土地其餘應有部分60分之6之所有權，是否亦有
    無效之原因，則屬另一問題，抗告人以其擁有臺北縣板橋市
    ○○段第436地號土地應有部分60分之7，而相對人僅就其中
    應有部分60分之1聲請假處分，主張相對人所保全之請求得
    易為金錢請求，並得以金錢之給付達其目的，應非可取。相
    對人所保全之請求，既非得以金錢之給付達其目的，而抗告
    人因本件假處分而不能處分系爭土地，復未遭受難以金錢補
    償之重大損害，且無其他得供擔保撤銷假處分之特別情事，
    原法院裁定駁回抗告人撤銷假處分之聲請，並無違誤，抗告
    意旨指摘原裁定不當，求予廢棄，為無理由，應予駁回。
五、據上論結，本件抗告為無理由，爰裁定如主文。
中    華    民    國    95    年    5     月    23    日
                  民事第三庭  審判長法  官  林敬修
                                    法  官  劉勝吉
                                    法  官  張靜女
正本係照原本作成。
不得抗告。
中    華    民    國    95    年    5     月    25    日
                                    書記官  廖麗蓮


司法院資訊處製作；財團法人民間司法改革基金會備份。
